【裁判字號】    95,訴,1479
【裁判日期】    950621
【裁判案由】    搶奪等
【裁判全文】
臺灣臺中地方法院刑事判決              95年度訴字第1479號
公  訴  人  臺灣臺中地方法院檢察署檢察官
被      告  丙○○
                    （現在臺灣臺中戒治所戒治中）
上列被告因搶奪等案件，經檢察官提起公訴（九十五年度偵字第
二四六二號），本院合議庭裁定由受命法官獨任進行簡式審判程
序，判決如下：
    主  文
丙○○連續意圖為自己不法之所有，而搶奪他人之動產，累犯，
處有期徒刑年。扣案之安全帽壹頂、口罩壹個及黑色外套壹件
，均沒收。
    犯罪事實
一、丙○○前於民國九十三年間因犯搶奪罪，經本院以九十三年
    訴字第八○二號判有期徒刑一年二月確定，於九十四年八月
    十九日縮刑期滿執行完畢。詎仍不知悔改，復基於意圖為自
    己不法所有之概括犯意，先於九十四年十一月十四日左右，
    在臺中縣太平市某地，以其自備之鑰匙一支，竊取不詳車號
    之機車一台，得手後以該機車為作案工具，連續於如附表編
    號一至四號所示之時、地，以騎機車自後搶奪之方式，趁如
    附表編號一至四號甲○○○等人不備之際搶奪如附表編號一
    至四號財物，得手後將錢財供己花用，證件及其他物品則加
    以丟棄。
二、丙○○復承前開竊盜及搶奪之犯意，再於九十五年一月二十
    五日上午七時許，在臺中市○○區○○路一段一三三巷二號
    一樓前，以其自備之鑰匙一支竊取丁○○所有之車牌號碼FX
    L─566號機車一台，得手後以該機車為作案工具，復於同日
    上午八時三分許，在臺中市○○區○○路與崇德二街口，趁
    己○○停等紅燈時下車自機車置物箱取物不備之際，搶奪其
    皮包一只（內有如附表編號五所示之財物），得手後，除另
    基於為自己不法所有意圖，持搶得之己○○所有之寶華銀行
    提款卡一張至臺中市○○○路三三○號中國國際商業銀行自
    動櫃員機提領一萬元外，即將皮包內除金錢外之其餘證件等
    物品加以丟棄。嗣於同日二十一時零分許，為警持搜索票在
    臺中市北屯區○○○路○段三二二號查獲上開FXL─566號機
    車一台（業已發還被害人），再前往丙○○位於臺中縣太平
    市○○里○○路二七八號住處，扣得丙○○所有供作案用之
    安全帽一頂、口罩一個及黑色外套一件，而得悉上情。
二、案經臺中市警察局第五分局報請臺灣臺中地方法院檢察署檢
    察官偵查起訴。
    理    由
一、本件被告丙○○所犯係死刑、無期徒刑、最輕本刑為三年以
    上有期徒刑以外之罪，其於準備程序中就被訴事實為有罪之
    陳述，經告知簡式審判程序之旨，並聽取公訴人及被告之意
    見後，本院合議庭認為適宜而裁定由受命法官獨任進行簡式
    審判程序，合先敘明。
二、上揭犯罪事實，業據被告丙○○於警詢、偵訊中及本院審理
    時坦承不諱，核與被害人甲○○○、戊○○、庚○○、乙○○、己○○、丁○○於警詢及偵訊中證述及證人賴凱倫於警
    詢時證述之情節相符；且有搜索扣押筆錄及扣押物品目錄表
    各二紙、現場及搶奪所穿衣物等照片十八幀、監視錄影翻拍
    相片三紙、車輛協尋證明單及車輛協尋電腦輸入單一紙、車
    輛竊盜、車牌失竊資料個別查詢報表一紙、贓物認領保管單
    一紙等物附卷可稽；復有安全帽一頂、口罩一個、黑色外套
    一件扣案可資佐證，足見被告之自白與事實相符，本件事證
    明確，被告犯行足堪認定。
三、核被告丙○○所為，係犯刑法第三百二十條第一項之竊盜罪
    及第三百二十五條第一項之搶奪罪，另被告持所搶得之寶華
    銀行提款卡盜領現金之行為，係犯刑法第三百三十九條之二
    第一項之不正使用自動付款設備取財罪。被告先後二次竊盜
    、五次搶奪之行為，均時間緊接，犯罪構成要件相同，顯係
    基於概括犯意而反覆為之，各為連續犯，應各依刑法第五十
    六條之規定論以一罪，並加重其刑。至被告雖曾於九十四年
    十月三十日十七時許，在臺中市○○路四三○巷三一號前，
    竊取機車一台，而經本院臺中簡易庭以九十五年度中簡字第
    九三七號判處有期徒刑六月確定，惟該案被告係於同年十一
    月一日十二時許為警查獲，本件竊盜案是被告在查獲後因無
    機車代步而另行起意所為，並據被告自承在卷（見本院九十
    五年六月七日準備程序筆錄第二至三頁），二案間自難認係
    基於概括犯意所為，附此敘明。又被告所犯上揭三罪間，有
    方法結果之牽連關係，為牽連犯，應從一重之刑法第三百二
    十五條第一項之連續搶奪罪處斷。再被告有如犯罪事實欄所
    載曾受有期徒刑執行完畢之前科，此有臺灣臺中地方法院檢
    察署刑案資料查註紀錄表及臺灣高等法院被告全國前案紀錄
    表各一份在卷足憑，其於五年以內再犯本件有期徒刑以上之
    罪，為累犯，應依刑法第四十七條之規定，遞加重其刑。爰
    審酌被告有如犯罪事實欄之前科素行，猶不知悔悟，正值青
    壯之年，卻不思以正途賺取所需，竟屢為竊盜及飛車搶奪行
    為，造成被害人損失不貲，嚴重妨害社會治安，且飛車搶奪
    行為容易導致被害人發生意外，行為殊不可取，惟念其犯後
    尚能坦承犯行，態度尚可，惟未能與被害人達成和解，賠償
    損失及其犯罪之動機、目的、手段等一切情狀，量處如主文
    所示之刑，以資懲儆。
三、另扣案之安全帽一頂、口罩一個及黑色外套一件，係被告所
    有且供搶奪所用之物，並據被告供明在卷，爰均依刑法第三
    十八條第一項第二款規定，宣告沒收之。至被告二次竊盜機
    車所用之自備鑰匙各一支，因未據扣案，且無證據證明業已
    存在，為免執行之擾，爰不予宣告沒收，附此敘明。
據上論斷，應依刑事訴訟法第二百七十三條之一第一項、第二百
九十九條第一項前段，刑法第五十六條、第三百二十條第一項、
第三百二十五條第一項、第三百三十九條之二第一項、第五十五
條、第四十七條、第三十八條第一項第二款，罰金罰鍰提高標準
條例第一條前段，判決如主文。
中    華    民    國    95    年    6     月    21    日
                  刑事第八庭    法  官  洪堯讚
上正本證明與原本無異。
如不服本判決，應於送達後十日內向本院提出上訴狀（須附繕
本），上訴於台灣高等法院台中分院。
                                書記官  柳寶倫
中    華    民    國    95    年    6     月    21    日
附錄本案論罪科刑法條
刑法第三百二十條第一項
意圖為自己或第三人不法之所有，而竊取他人之動產者，為竊盜
罪，處五年以下有期徒刑、拘役或五百元以下罰金。
刑法第三百二十五條第一項
意圖為自己或第三人不法之所有，而搶奪他人之動產者，處六月
以上五年以下有期徒刑。
刑法第三百三十九條之二第一項
意圖為自己或第三人不法之所有，以不正方法由自動付款設備取
得他人之物者，處三年以下有期徒刑、拘役或一萬元以下罰金。
附表：
~x0g2;
附表：
┌─┬────┬─────┬────┬─────────┬──────┬────┐
│編│  時間  │   地點   │ 被害人 │     財物損失     │  行為方式  │備   註 │
│號│        │          │        │                  │            │        │
├─┼────┼─────┼────┼─────────┼──────┼────┤
│1 │94年11月│臺中市崇德│甲○○○│花格子皮包一只、新│騎乘機車搶奪│參偵卷第│
│  │21日9時1│三路7號前 │        │台幣二千四百元、身│            │56頁    │
│  │0分     │          │        │分證一張、健保卡二│            │        │
│  │        │          │        │張及電話簿一本等物│            │        │
│  │        │          │        │。                │            │        │
├─┼────┼─────┼────┼─────────┼──────┼────┤
│2 │94年12月│臺中市崇德│戊○○  │皮包一只、身分證、│騎乘機車搶奪│參偵卷第│
│  │11日10時│三路5號前 │        │教師證、汽車駕照、│            │65頁    │
│  │50分    │          │        │機車駕照、戊○○、│            │        │
│  │        │          │        │盧諺璋及盧科全健保│            │        │
│  │        │          │        │卡共三張、現金數十│            │        │
│  │        │          │        │元等物。          │            │        │
│  │        │          │        │                  │            │        │
├─┼────┼─────┼────┼─────────┼──────┼────┤
│3 │95年1月1│臺中市北屯│庚○○  │皮包一只、新台幣二│騎乘機車搶奪│參偵卷第│
│  │2日9時  │國小附近  │        │千五百元、摩扥蘿拉│            │97頁    │
│  │        │          │        │及三星牌手機各一支│            │        │
│  │        │          │        │、韓麟珍身分證一張│            │        │
│  │        │          │        │、榮民證一張、健保│            │        │
│  │        │          │        │卡一張、郵局提款卡│            │        │
│  │        │          │        │一張、印章二個，及│            │        │
│  │        │          │        │庚○○健保卡一張、│            │        │
│  │        │          │        │印章一個等物。    │            │        │
│  │        │          │        │                  │            │        │
├─┼────┼─────┼────┼─────────┼──────┼────┤
│4 │95年1月1│臺中市昌平│乙○○  │手提包一只、新台幣│騎乘機車搶奪│參偵卷第│
│  │8日8時15│路2段1號之│        │一萬四千五百元、行│            │51頁    │
│  │分      │15前      │        │動電話乙具、K金項 │            │        │
│  │        │          │        │鍊一條、信用卡二張│            │        │
│  │        │          │        │、行照二張、駕照一│            │        │
│  │        │          │        │張、身分證一張、健│            │        │
│  │        │          │        │保卡一張、眼鏡、鑰│            │        │
│  │        │          │        │匙等物。          │            │        │
│  │        │          │        │                  │            │        │
├─┼────┼─────┼────┼─────────┼──────┼────┤
│5 │95年1月2│臺中市北屯│己○○  │新台幣二千元、寶華│騎乘機車搶奪│參警卷第│
│  │5日8時3 │區○○路與│        │銀行提款卡乙張、印│            │27頁    │
│  │分      │崇德二街口│        │鑑兩枚、MOTOROLA手│            │        │
│  │        │          │        │機一支、信用卡三張│            │        │
│  │        │          │        │（台新、玉山、富邦│            │        │
│  │        │          │        │）、郵局存簿及中國│            │        │
│  │        │          │        │農民銀行台中分行存│            │        │
│  │        │          │        │簿各一本等物。    │            │        │
└─┴────┴─────┴────┴─────────┴──────┴────┘


司法院資訊處製作；財團法人民間司法改革基金會備份。
